【裁判字號】    97,簡上,1486
【裁判日期】    980120
【裁判案由】    詐欺
【裁判全文】
臺灣板橋地方法院刑事判決            97年度簡上字第1486號
上  訴  人  乙○○
即  被  告
上列上訴人即被告因詐欺案件，不服本院於民國97年11月11日所
為之97年度簡字第7351號第一審簡易判決（原聲請簡易判決處刑
案號：97年度偵字第21120 號）提起上訴，本院管轄之第二審合
議庭判決如下：
    主  文
上訴駁回。
乙○○緩刑貳年，緩刑期間併付保護管束，並向指定之公益團體
提供肆拾小時之義務勞務。
    事實及理由
一、本案經本院審理結果，認第一審以被告乙○○係犯刑法第30
    條、第339 條第1 項之幫助詐欺罪，並量處拘役55日，如易
    科罰金以新台幣1000元折算1 日，經核原審認事用法及量刑
    均無不當，應予維持，並引用第一審判決書所載事實、證據
    及理由。
二、本件被告上訴意旨略以：被告因社會經驗不足，誤將提款卡
    及密碼交付他人，已經與被害人甲○○達成和解，希望從輕
    量刑云云。然查，被告係於97年10月27日與告訴人甲○○在
    本院三重簡易庭調解成立，並約定於97年11月10日及97年12
    月10日分別給付被害人甲○○新台幣（下同）3500元，此固
    有本院三重簡易庭重小調字第1051號調解筆錄1 件在卷可查
    。然上開調解筆錄被告尚未及提出於原審供參，亦有原審卷
    可資查證。是原審斟酌被告恣意將個人金融機構帳戶交予他
    人使用，助長詐欺犯罪之風氣，併增司法機關偵查犯罪之困
    難程度，兼衡被告之素行、智識程度、犯罪之動機、目的、
    手段、所幫助正犯詐欺所得財物之價值，暨犯後態度等一切
    情狀，量處拘役55日，如易科罰金以1000元折算1 日，亦屬
    妥適。是本件被告上訴，並非有理由，應予駁回。
三、末查，被告並無前科，亦未曾受有期徒刑以上之宣告，有臺
    灣高等法院被告前案紀錄表1 件附卷可按。被告因一時失慮
    ，致罹刑典，然於本院審理中已與被害人甲○○達成和解，
    並按期履行和解條件，此有上述調解筆錄1 件在卷可查，足
    見被告已有悔意。是被告經此刑之宣告後，應知警惕而無再
    犯之虞，本院因認暫不執行其刑為當，予以宣告緩刑2 年，
    緩刑期間併付保護管束，並向指定之公益團體提供40小時之
    義務勞務，用啟自新。
據上論結，應依刑事訴訟法第455 條之1 第1 項、第3 項、第36
8 條、第373 條，刑法第74條第1 項第1 款、第2 項第5 款、第
93條第1項第2款，判決如主文。
本案經檢察官王家春到庭執行職務。
中    華    民    國    98    年    1     月    20    日
                  刑事第二十庭  審判長法  官  汪怡君
                                      法  官  楊仲農
                                      法  官  楊筑婷
上列正本證明與原本無異。
不得上訴。
                                      書記官  田世杰
中    華    民    國    98    年    1     月    20    日


司法院資訊處製作；財團法人民間司法改革基金會備份。
